【裁判字號】    94,重訴,304
【裁判日期】    950630
【裁判案由】    清償債務
【裁判全文】
臺灣士林地方法院民事判決             94年度重訴字第304號
原      告  台灣中小企業銀行股份有限公司
法定代理人  庚○○
訴訟代理人  己○○
            丁○○
被      告  群丞企業有限公司
兼法定代理  戊○○
人                      樓
被      告  壬○○
            辛○○
                        樓
            鼎鴻綜合有限公司
上  一  人
法定代理人  丙○○
被      告  晶粒微電子股份有限公司
法定代理人  乙○○
被      告  凱爾優企業有限公司
法定代理人  甲○○
                        10號.
上列當事人間清償債務事件，本院於中華民國95年6 月21日言詞
辯論終結，判決如下：
    主  文
一被告群丞企業有限公司、戊○○、壬○○及辛○○應連帶給付
  原告美金玖萬零玖佰元及如附表一所示之利息、違約金。
二被告群丞企業有限公司、戊○○、壬○○及辛○○應連帶給付
  原告新台幣壹佰捌拾萬元及如附表二所示之利息、違約金。
三被告群丞企業有限公司、戊○○、壬○○及辛○○應連帶給付
  原告新台幣壹佰柒拾柒萬伍仟零肆拾元及如附表三所示之利息
  、違約金。
四被告群丞企業有限公司、戊○○、壬○○及辛○○應連帶給付
  原告新台幣肆佰玖拾玖萬元及如附表四所示之利息、違約金。
五被告鼎鴻綜合有限公司應給付原告新台幣伍拾柒萬壹仟零拾
  貳元及如附表五項次一所示之利息。
六被告晶粒微電子股份有限公司應給付原告新台幣拾壹萬玖仟
  貳佰元及如附表五項次二所示之利息。
七被告凱爾優企業有限公司應給付原告新台幣壹佰貳拾陸萬貳仟
  捌佰伍拾陸元及如附表五項次三所示之利息。
八本判決第一、二、三、四、五、六、七項之債務人若有一部或
  全部給付，其給付金額合計達第一、二、三、四項之債權金額
  時，其第一、二、三、四、五、六、七項中未履行或未全部履
  行給付之債務人均免除給付之義務。
九被告戊○○應給付原告新台幣柒萬柒仟壹佰陸拾玖元及如附表
  六項次一所示之利息及逾期手續費。
十被告戊○○應給付原告新台幣貳拾陸萬捌仟肆佰零貳元，及其
  中新台幣貳拾陸萬伍仟零伍元依附表六項次二計算之利息。
十一被告壬○○應給付原告新台幣陸萬玖仟肆佰陸拾壹元及如附表
  七項次一、二所示之利息、違約金。
十二被告壬○○及戊○○應連帶給付原告新台幣捌拾柒萬伍仟佰
  零伍元及如附表七項次三所示之利息、違約金。
十三訴訟費用由被告鼎鴻綜合有限公司負擔五十分之二、被告晶粒
  微電子股份有限公司負擔五十分之一、被告凱爾優企業有限公
  司負擔五十分之五，餘由被告群丞企業有限公司、戊○○、壬○○及辛○○連帶負責。
十四本判決於原告各以如附表所示之金額為被告供擔保後，得假執
  行。
    事實及理由
甲、程序方面：
一、本件原告公司之法定代理人於起訴後已由庚○○變更為羅澤
    成，原告依法聲明由新任之法定代理人承受訴訟，經查於法
    尚無不合，自應准許，先予敘明。
二、本件被告七人經合法通知，未於言詞辯論期日到場，核無民
    事訴訟法第386 條所列各款情形，爰依原告之聲請，由其一
    造辯論而為判決。
乙、實體方面：
一、原告起訴主張：
  (一)進口物資融資部分：被告群丞企業有限公司（下稱群丞公司
    ）於民國94年01月27 日 邀同被告戊○○、壬○○及辛○○
    為連帶保證人，向原告行申請進口物資融資貸款，融資額度
    為美金290,000 元，而額度動用期間及方式、利率、遲延利
    息、違約金則約定於進口物資融資契約、契據增補條款契約
    內。被告群丞公司之後分別於94年4 月1 日及94年5 月5 日
    提出開發信用狀申請書等文件申請循還動用，合計動用金額
    美金90,900元，上開2 筆進口融資款項已分別於94年8 月9
    日及94年9 月22日到期，被告依約應即全數清償融資款項，
    迄今尚欠原告如附表一所示之本金、利息及違約金未清償。
  (二)92年週轉金貸款契約部分：被告群丞公司於92年12月30日邀
    同被告戊○○、壬○○及辛○○為連帶保證人，向原告行申
    請週轉金貸款，借款額度為新台幣1,800,000 元，而借款動
    用期間及方式、利率、遲延利息、違約金則規定於週轉金貸
    款契約內。被告群丞公司之後分別於93年12月30日提出借據
    申請循還動用，動用金額為新台幣1,800,000 元，因該筆借
    款已於94年6 月30日發生逾期，至今尚欠原告如附表二所示
    之本金、利息及違約金未清償。
  (三)94年週轉金貸款契約部分：被告群丞公司於94年1 月27日邀
    同被告戊○○、壬○○及辛○○為連帶保證人，向原告行申
    請週轉金貸款，借款額度為新台幣5,000,000 元，而借款動
    用期間及方式、利率、遲延利息、違約金則規定於週轉金貸
    款契約內。被告群丞公司之後分別於94年1 月28日、94年2
    月21日、94 年3月18日、94年3 月18日及94年4 月8 日提出
    借據申請循還動用，合計動用金額為新台幣1,775,040 元。
    因上開5 筆借款已分別於94年5 月28日、94年6 月11日、94
    年6 月21日、94年6 月29日及94年6 月8 日發生逾期，至今
    尚欠原告如附表三所示之本金、利息及違約金未清償。
  (四)國內信用狀融資契約部分：被告群丞公司於94年1 月27日邀
    同被告戊○○、壬○○及辛○○為連帶保證人，向原告行申
    請國內信用狀融資貸款，額度經核准後為新台幣5,000,000
    元，而額度動用期間、方式、利率、遲延利息、違約金亦規
    定於所簽立之國內信用狀融資契約內。被告群丞公司之後分
    別於94年2 月16日、94年2 月24日、94年3 月1 日、94年3
    月3 日、94年3 月3 日及94年3 月16日就其所開發之即期信
    用狀下匯票款項向本行申請改貸為短期性放款，合計改貸金
    額為新台幣4,990,000 元。因上開6 筆改貸款項已分別於94
    年6 月16日、94年6 月24日、94年7 月1 日、94年7 月3 日
    、94年6 月4 日及94年6 月16日發生逾期，至今尚滯欠原告
    如附表四所示之本金、利息及違約金未清償。
  (五)原告持有被告鼎鴻綜合有限公司（下稱鼎鴻公司）簽發（發
    票日期為94年5 月26日、金額為新台幣571,032 元、票號AC
    0000000） 之支票一紙，於發票日提示後，竟因存款不足遭
    受退票。
  (六)原告持有被告晶粒微電子股份有限公司（下稱晶粒微公司）
    簽發（發票日期為94年7 月27日、金額為新台幣319,200 元
    、票號為JG0000000） 之支票一紙，於發票日提示，竟因存
    款不足及拒絕往來戶遭退票。
  (七)原告持有被告凱爾優企業有限公司（下稱凱爾優公司）簽發
    （發票日期為94年6 月8 日、94年8 月24日、金額分別新台
    幣為80 0,856元、462,000 元、票號為CI0000000 號、QA00
    00000 號）之支票二紙，於發票日提示，竟因存款不足而遭
    退票。
  (八)上開四紙支票係由發票人鼎鴻公司、晶粒微公司、凱爾優公
    司分別開立予受款人被告群丞公司，再由被告群丞公司以背
    書轉讓之方式交付原告，用以擔保被告群丞公司對於原告之
    債務，故被告鼎鴻公司、晶粒微公司、凱爾優公司積欠如附
    表五各項次之票據債務與上開(一)至(四)之被告群丞公司之債務
    ，屬於不真正連帶債務，如被告清償金額合計已達(一)至(四)之
    債權金額，則上開(一)至(七)之債務人未清償部分則均免除給付
    之義務。
  (九)被告戊○○個人信用卡部分：被告戊○○於92年12月04日向
    原告行申請辦理國際信用卡之VISA白金卡，額度為新台幣10
    0,000 元，經原告核發卡號為0000-0000-0000-0000 之信用
    卡一張，關於循環利率、還款方式、利息及違約金（逾期手
    續費）等則明定於約定條款內。被告戊○○取得信用卡後陸
    續簽帳消費，截至94年8 月7 日止，共計簽帳消費本金為77
    ,169 元 ，被告戊○○自94年8 月8 日起即未依約繳款，迄
    今尚積欠如附表六項次一所示之利息及逾期手續費。
  (十)被告戊○○現金卡融資貸款部分：被告戊○○於91年11月26
    日向原告行申請辦理金來轉現金卡小額貸款，借款額度為新
    台幣300,000 元。關於借款期間、利率、還款方式則明定在
    所簽立之現金卡小額貸款申請書暨現金卡融資契約書、契據
    增補條款契約中。被告戊○○自91年12月2 日起即陸續動用
    借款，卻於94年8 月20日未按期繳納當期最低繳納金額，經
    原告行數次催繳，然被告至今仍未繳納，迄今尚新台幣268,
    402 元及其中新台幣265,005 元依附表六項次二計算之利息
    。
  (十一)被告壬○○個人國際信用卡部分：被告壬○○於87年3 月6
    日向原告行申請辦理國際信用卡，經原告核發卡號為0000-0
    000-0000-0000 之國際信用卡之VISA卡一張，額度為新台幣
    100,000 元，關於循環利率、還款方式、利息及違約金則明
    定於約定條款內。被告壬○○於領用該信用卡後，即陸續為
    簽帳消費，截至94年10月7 日止，共計簽帳消費本金為新台
    幣10,940元未付，迄今尚積欠如附表七項次一所示之利息、
    違約金。另被告壬○○個人得利晶片卡MasterCard Combo信
    用卡消費借貸部分：被告壬○○於93年9 月13日向原告行申
    請辦理得利晶片卡MasterCard Combo信用卡，經原告核發卡
    號0000-0000-0000-0000 之信用卡，額度為新台幣100,000
    元，關於循環利率、還款方式、利息及違約金則明定與上開
    國際信用卡之約定條款相同。被告壬○○於領用該信用卡後
    ，即陸續為簽帳消費，截至94年10月7 日止共計簽帳消費本
    金為新台幣58,521元，迄今尚積欠如附表七項次二所示之利
    息、違約金。
  (十二)被告壬○○長期擔保放款部分：被告壬○○於86年9 月23日
    邀同被告戊○○為連帶保證人，向原告行申請借款，經原告
    行核准借款金額為新台幣1,150,000 元。另關於借款期間、
    分期攤還方式、借款利率、遲延利息及違約金則分別約定於
    所簽立之借據及契據條款變更契約內。被告壬○○於94年8
    月23日即未依約繳納本金及利息，經原告行屢為催繳，然至
    今仍未見履行，迄今尚欠新台幣875,305 元及如附表七項次
    三所示之利息及違約金未清償。
  (十三)聲明：(一)如主文第一項至第十二項所示。(二)願供擔保請准宣
    告假執行。
二、被告七人未於言詞辯論期日到場，亦未提出書狀作何聲明或
    陳述。
三、本院認原告之前開主張，業據原告提出與所述相符之進口物
    資融資契約書、契據增補條款契約、利率歷史資料表、開發
    信用狀申請書、週轉金貸款契約、國內信用狀融資契約、授
    信動用申請書、支票及退票理由單、借據、信用卡申請書、
    授信約定書等資料（均影本）為證，已足堪認為真正。
四、從而，原告依與被告簽立之融資契約、貸款契約、信用卡契
    約、借據之約定、連帶保證及不真正連帶之法律關係、票據
    法第126 條之規定，請求被告等人給付如主文第一項第十二
    項所示，均有理由，應予准許。
五、原告陳明願供擔保以代釋明聲請宣告假執行，核無不合，爰
    酌定如附表所示之擔保金額，准予宣告假執行。
六、據上論結，本件原告之訴為有理由，依民事訴訟法第385 條
    第1 項前段、第85條第1 項、第2 項、第390 條第2 項，判
    決如主文。
中    華    民    國    95    年    6     月    30    日
                  民事第二庭  法  官  林政佑
以上正本證明與原本無異。
如對本判決上訴須於判決送達後20日內向本院提出上訴狀。
中    華    民    國    95    年    7     月    5     日
                              書記官  楊錫芬
附表（94年度重訴字第304號）：
┌───────┬──────────────────┐
│本判決主文欄  │原告聲請假執行應提供之金額（新台幣）│
├───────┼──────────────────┤
│第一項        │1,011,000元                         │
├───────┼──────────────────┤
│第二項        │600,000元                           │
├───────┼──────────────────┤
│第三項        │592,000元                           │
├───────┼──────────────────┤
│第四項        │1,664,000元                         │
├───────┼──────────────────┤
│第五項        │191,000元                           │
├───────┼──────────────────┤
│第六項        │106,400元                           │
├───────┼──────────────────┤
│第七項        │421,000元                           │
├───────┼──────────────────┤
│第九項        │26,000元                            │
├───────┼──────────────────┤
│第十項        │90,000元                            │
├───────┼──────────────────┤
│第十一項      │24,000元                            │
├───────┼──────────────────┤
│第十二項      │292,000元                           │
└───────┴──────────────────┘


司法院資訊處製作；財團法人民間司法改革基金會備份。
